# 问题3-2-16（上市公司向母公司增发实现同一控制下合并时各方的处理）

提问人：于呈 时间：2015-10-27 17:55:38
陈老师您好 瑞华研究中问题3-2-16（上市公司向母公司增发实现同一控制下合并时各方的处理）”虽然通过该次重组交易，A公司提升了在B公司中的持股比例，同时减少了在C公司的净资产和净损益中最终享有权益的份额，但这些交易都是在其合并报表范围内进行的，并不涉及与合并范围外的少数股东之间的交易，站在合并报表主体的角度看，并未出现少数股东从合并报表主体中增资或撤资的权益性交易，因此在重组完成时点，并不需要对其合并报表层面的少数股东权益和资本公积等权益项目进行重分类调整“ 如何理解上述解释的含义啊？ 我的理解是，对于该问题中列举的事实情况，A公司在编制合并报表时，外部少数股东持有少数股东权益计算时，期初少数股东权益=B公司的单户表期初净资产乘以少数股东比例30%，期末少数股东权益B公司的合并报表期末净资产乘以少数股东比例40%，期末期末少数权益肯定不一致，剔除合并日后享有的少数股东损益变化影响外，还存在其他少数股东权益变动，该变动金额应该就是少数股东享有其他权益变化，在所有者权益变动表中，与资本公积存在正负金额一致的情况。 您案例中说的不需要相重分类调整，是指权益变动表中可以存在少数股东权益和资本公积变动金额，二者金额正负一致情况吧。不需要另外重分类调整资本公积和少数股东权益，调整后权益变动表中不存在变动金额。 我理解对吗？

回答人：chenyiwei
1 、你在主帖中引用这段话的意思是：上市公司向母公司定向增发取得母公司的另一子公司的控股股权，与用现金购买该子公司股权相比，站在集团合并报表层面，实际没有本质区别。在交易完成日这一时点上，母公司个别报表层面确认的股权处置损益与上市公司个别报表层面因同一控制下合并而调整资本公积的金额将会抵销，不影响集团合并报表所显示的权益总额。当然后续确定该目标公司的净利润中归属于少数股东的份额时，会受到此次权益比例变动的间接影响，但在交易完成日当天，该股权结构内部调整还不至于影响集团合并报表层面的金额列报。 2 、你在 2 楼引用的内容在《瑞华研究 2010 ～ 2014 汇编》中已经删除，请以修改后的汇编中的问题3-2-16为准。

提问人：于呈 时间：2015-10-27 21:53:30
谢谢！但是重组日控股股东编制合并报表时，所有者权益变动表少数股东权益存在除“少数股东损益”外的权益变动项，该金额与资本公积变动金额反向一致，即一正一付对吧。 所以重组日该事项对权益变动表是存在影响的，即少数股东重组日前后享有少数股东权益会发生变化的

回答人：chenyiwei
确实是会有少数股东权益和母公司股东权益之间一增一减的变动。

提问人：fangdaojun 时间：2016-01-14 22:54:15
陈版，如果定向增发收购的是母公司控制的全资子公司，在重组完成日应不会存在资本公积和少数股东权益之间一正一负的绝对值相等的金额吧？因为在重组完成前后，母公司持有的净资产没有发生变化，少数股东也没有发生增减资行为进而享有的少数股东权益也不应发生变化。@chenyiwei

回答人：chenyiwei
可以这样理解。